最高法院刑事裁定　　　　　　　　　　111年度台抗字第465號
抗　告　人　余永𡩋



上列抗告人因違反銀行法案件，不服臺灣高等法院中華民國111
年2 月25日駁回聲請再審及停止刑罰執行之裁定（111年度聲再
字第13號），提起抗告，本院裁定如下：
    主  文
抗告駁回。
    理  由
一、刑事訴訟法對於有罪確定判決之救濟程序，設有再審及非常
    上訴二種，前者係為原確定判決認定事實錯誤而設立之救濟
    程序，與後者係為糾正原確定判決違背法令者有別，是倘所
    指摘者，係關於原確定判決適用法律不當之情形，應依非常
    上訴程序尋求救濟，不得聲請再審。又再審之聲請，經法院
    認無再審理由而以裁定駁回後，不得更以同一原因聲請再審
    ，其中所稱「同一原因」，係指同一事實之原因而言；法院
    認為聲請再審之程序違背規定者，應以裁定駁回之，刑事訴
    訟法第434條第1項、第3項及第433條分別定有明文。
二、本件抗告人余永𡩋就原審法院103 年度金上重訴字第19號違
    反銀行法案件刑事確定判決（下稱原確定判決），提出原確
    定判決第23頁為證據聲請再審，其聲請意旨略如原裁定理由
    欄一所載。原裁定對於前揭聲請意旨所指原確定判決違反司
    法院釋字第185、582、592 號解釋意旨，自始為無效之判決
    等節，前經原審法院110年度聲再字第481號裁定以此部分屬
    是否提起非常上訴之範疇，與再審係救濟事實認定錯誤程序
    不同等項，認無再審理由，予以駁回。抗告人不服提起抗告
    ，經本院111年度台抗字第101號裁定駁回抗告確定，本件要
    係就同一原因聲請再審，並非適法，因認本件聲請再審及停
    止刑罰執行為不合法，均應予駁回。揆之首揭說明，核無違
    誤。
三、抗告意旨置原裁定之論斷於不顧，仍就原裁定已為論駁之事
    項，任憑己意，泛言指摘，復執原確定判決違背司法院釋字
    第185、582、592 號解釋，侵害抗告人訴訟權等語，屬得否
    依非常上訴救濟，顯與再審程序係就認定事實是否錯誤之救
    濟無涉之事項，再事爭論。綜上，本件抗告為無理由，應予
    駁回。
四、另原審法院所為裁定書正本教示欄雖記載：「如不服本裁定
    ，應於裁定送達後10日內向本院提出抗告狀」等旨，而不符
    合刑事訴訟法第406條前段抗告期間為5日之規定，惟原裁定
    正本於民國111年3月7 日送達，由抗告人於法務部矯正署臺
    北監獄簽收，有卷附送達證書可憑。此抗告期間自送達裁定
    之翌日（8 日）起算，計至末日即同年月12日（週六）為國
    定例假日，故應順延至例假日結束之翌日即同年月14日（週
    一）屆滿，抗告人於同年月14日向監所長官提出本件抗告狀
    ，尚未逾期，附此敘明。
據上論結，應依刑事訴訟法第412條，裁定如主文。
中    華    民    國   111    年    4     月    20    日
                  刑事第九庭審判長法  官  何  菁  莪  
                                  法  官  何  信  慶  
                                  法  官  朱  瑞  娟  
                                  法  官  劉  興  浪  
                                  法  官  高  玉  舜  
本件正本證明與原本無異
                                  書記官
中    華    民    國   111    年    4     月    25    日